【裁判字號】    91,簡上,126
【裁判日期】    920122
【裁判案由】    傷害
【裁判全文】
臺灣基隆地方法院刑事判決                        九十一年度簡上字第一二六號
    上  訴  人  臺灣基隆地方法院檢察署檢察官
    被      告  丙○○
    輔  佐  人  乙○○
右列上訴人因被告傷害案件，不服本院瑞芳簡易庭九十一年度瑞簡字第六二號，中華
民國九十一年九月二十三日第一審簡易判決（聲請案號：九十一年度偵字第二四二０
號）提起上訴，本院管轄之第二審合議庭判決如左：
    主  文
上訴駁回。
丙○○緩刑貳年。
    事實及理由
一、本案經本院審理結果，認第一審判決以被告丙○○係犯刑法第二百七十七條第一
    項之傷害罪，而判處被告拘役伍拾日，如易科罰金以參佰元折算壹日，其認事用
    法均無違誤，量刑亦屬適當，應予維持，並引用第一審判決書記載之事實、證據
    及理由。
二、上訴人上訴意旨略以：告訴人甲○○具狀表示原審判處被告得易科罰金之刑，惟
    被告因本件傷害鼻骨骨折須動手術，告訴人受創難以言諭，被告素行不良，私闖
    民宅，事後並無悔意，令人髮指等情。經查，訊據被告丙○○坦承：「跟甲○○
    是鄰居，當天六月九日下午在自己家的門口，因為停車位的問題和甲○○的兒子
    發生爭執，甲○○在樓上聽到叫我上樓，我就到了甲○○家的門口外，並沒有攜
    帶任何的器械，在告訴人家的門口和甲○○家裡的人吵架時，我母親及哥哥要拉
    我回家，我掙脫推開雙手時就撞到了告訴人的鼻子」等語，核與告訴人甲○○於
    偵查時指述之情節相符，並有瑞芳醫院及國軍基隆醫院附設民眾診療服務處之驗
    傷診斷證明書各一份在卷可參，且經本院函詢瑞芳醫院及國軍基隆醫院附設民眾
    診療服務處結果，告訴人甲○○於九十一年六月九日在瑞芳醫院急診及六月十日
    複診後，因其臉部外傷，疑有鼻骨骨折，甲○○至國軍基隆醫院就診時，鼻部呈
    現血腫及彎曲情形，為急性受傷之症狀等情，有瑞芳醫院礦福瑞字第九一００三
    九號函暨病歷資料、國軍基隆醫院九一濟帝字第三０七九號號函暨病歷資料在卷
    可佐，被告之自白與事實相符，可以採信。本件事證明確，上訴人徒以原審量刑
    過輕云云，指摘原判決不當，難認有理由，應予駁回。
三、核被告丙○○所為，係犯刑法第二百七十七條第一項之傷害罪。原審審酌被告犯
    罪之動機係因停車位問題發生爭執而犯罪，與被害人係鄰居關係等一切情狀，判
    處被告拘役五十日，並諭知易服勞役之折算標準，其認事用法並無違誤，量刑亦
    屬恰當，應予維持，被告上訴指摘原審簡易判決不當，為無理由，應予駁回。
四、惟本院審酌被告前未曾受有期徒刑以上刑之宣告，有本院被告全國前案紀錄表在
    卷可按，本件犯行係一時情緒失控，致罹刑章，本院認本件刑之宣告，已足收警
    惕之效，且與告訴人達成民事和解，因認所處之刑，以暫不執行為適當，併予宣
    告緩刑二年，以策自新。
據上論斷，應依刑事訴訟法第四百五十五條之一第三項、第三百六十八條、第三百七
十三條，刑法第七十四條第一款，判決如主文。
本案經檢察官李辛茹到庭執行職務。
中      華      民      國    九十二    年      一      月    二十二    日
                                    臺灣基隆地方法院刑事第三庭
                                        審判長法  官    林火炎
                                              法  官    齊  潔
                                              法  官    何怡穎
右正本證明與原本無異。
本件判決不得上訴。
                                              書記官    湯惠芳
中      華      民      國    九十二    年      一      月    二十七    日


司法院資訊處製作；財團法人民間司法改革基金會備份。
